臺灣臺北地方法院民事判決　　　　　　　　　　　　　九十二年度再易字第八二號
　　再審原告　　甲○○
　　訴訟代理人　賴青鵬律師
　　再審被告　　乙○○
右當事人間清償借款事件，再審原告對中華民國九十二年七月二十三日本院九十二年
度簡上字第一七○號確定判決提起再審之訴，本院判決如左：
    主　　  文
再審之訴駁回。
再審訴訟費用由再審原告負擔。
    事 　　 實
甲、再審原告方面：
壹、聲明：
一、本院台北簡易庭九十一年度北簡字第一五一六六號與九十二年度簡上字第一七○
    號確定判決（下稱原確定判決）均廢棄。
二、再審被告之訴及其假執行之聲請均駁回。
三、再審及前審訴訟費用均由再審被告負擔。
貳、陳述：
一、證人吳裕順在本院九十一年度北小字第一八七七號清償借款事件，於九十二年四
    月四月言詞辯論之證詞，與事實不符，不足以為證據資料。證人吳裕順在本院九
    十一年度訴字第四八九七號返還借款事件九十一年十一月二十六日言詞辯論之證
    詞，與本院九十一年度北簡字第一五一六六號清償借款事件九十一年十二月五日
    言詞辯論之證詞、本院九十一年度北小字第一八七七號清償借款事件九十二年四
    月四日言詞辯論之證詞，互有矛盾，並不可採。證人杜加和於本院九十一年度訴
    字第四八九七號返還借款事件九十一年十一月二十六日言詞辯論之證詞，與本院
    九十一年度北簡字第一五一六六號清償借款事件九十一年十二月五日言詞辯論之
    證詞，互有矛盾，亦不可取。證人杜加和及吳裕順，既均無法確定再審被告將交
    付再審原告之金額，及所交付者否即本件十八萬元之借款，足見證人之證詞顯有
    瑕疵。
二、前述本院九十一年度訴字第四八九七號返還借款事件、九十一年度北小字第一八
    七七號清償借款事件，均經台灣高等法院九十二年度上易字第四五四號、本院九
    十二年度小上一○三號民事判決再審被告之訴駁回確定，與本件僅借據金額不同
    ，其餘借據形式及證人之證詞均無迥異，足見證人於他案之證述，係足以影響
    本件判決之重要證物，原審竟漏未斟酌，顯有民事訴訟法第四百三十六條之七之
    再審事由。
參、證據：提出民事判決書、言詞辯論筆錄、借據（以上均影本）為證。
乙、再審被告方面：
    本件未行言詞辯論，並無再審被告之聲明及陳述可供記載。
    理  　　由
一、按民事訴訟法第四百三十六條之七所稱對於簡易訴訟程序之第二審確定終局裁判
    ，如就足以影響於裁判之重要證物，漏未斟酌者，係指足以影響判決基礎之重要
    證物，雖在前訴訟程序提出，然未經確定判決加以斟酌，或忽視當事人聲明之證
    據而不予調查，或依聲請或依職權調查之證據未為判斷，且以該證物足以動搖原
    確定判決基礎者為限，若於判決理由項下說明無調查之必要，或經斟酌亦不足影
    響判決基礎之意見，即與漏未斟酌有間，自不得據為本條之再審理由。
二、本件再審原告對於原確定判決，認有民事訴訟法第四百三十六條之七就足以影響
    裁判之重要證物，漏未斟酌之情形，提起再審之訴，其所持理由係以：證人杜加
    和及吳裕順，於本院九十一年度訴字第四八九七號返還借款事件、九十一年度北
    小字第一八七七號清償借款事件之證述，互有矛盾，係足以影響本件判決之重要
    證物，原確定判決竟漏未斟酌，顯有民事訴訟法第四百三十六條之七之再審事由
    。
三、惟查，原確定判決，已於判決理由第二項第（一）（二）（三）款載明：再審被
    告所提借據，已表明收到借款，而足證明有交付借款之事實，證人吳裕順、杜加
    和之證詞，於本件僅具補充性，而非唯一證據，至證人於他案如何證述，因另案
    事實與本件尚不相同，法院訊問內容亦有差異，不足為本件所採。是原確定判決
    就兩造之各項主張及陳述，均已詳為審酌，並無漏未斟酌再審原告所指證物之情
    形。且原確定判決既認定再審被告所提借據，已表明收到借款，而足證明有交付
    借款之事實，則再審原告所提證人吳裕順、杜加和於他案之證詞，並不足以動搖
    原確定判決基礎。再審原告主張原確定判決有就足影響於裁判之重要證物漏未斟
    酌之再審理由，顯無可取。
四、從而，再審原告提起本件再審之訴，顯無理由，爰不經言詞辯論，逕以判決駁回
    之。
五、據上論結：本件再審原告之訴為無理由，依民事訴訟法第五百零二條第二項、第
    七十八條，判決如主文。
中　　　華　　　民　　　國　　九十三　　年　　  二　　月　　  十三　  　日
                                        民事第三庭審判長法  官   張靜女
                                                        法  官   李維心
                                                        法  官   李慈惠
正本係照原本作成
本件不得上訴。
中　　　華　　　民　　　國　　九十三  　年　　　二  　月　　　十六  　  日
                                                        書記官   林秀娥
